【裁判字號】    98,易,2319
【裁判日期】    981028
【裁判案由】    毒品危害防制條例
【裁判全文】
臺灣板橋地方法院刑事判決              98年度易字第2319號
公  訴  人  臺灣板橋地方法院檢察署檢察官
被      告  黃韋翔
上列被告因違反毒品危害防制條例案件，經檢察官提起公訴（98
年度毒偵字第5020號），本院依簡式審判程序判決如下：
    主  文                                              
黃韋翔施用第二級毒品，累犯，處有期徒刑伍月，如易科罰金，
以新臺幣壹仟元折算壹日。扣案之吸食器壹個沒收。
    事  實
一、黃韋翔前於民國89年間，因施用毒品案件，經本院少年法庭
    裁定送觀察、勒戒後，因認有繼續施用毒品之傾向，再經裁
    定令入戒治處所施以強制戒治，嗣因戒治成效良好，復經裁
    定停止戒治，所餘戒治期間付保護管束，於89年11月2 日停
    止戒治出所，於90年6 月1 日因保護管束期滿未經撤銷，視
    為強制戒治執行完畢，並經本院以89年度少調字第689 號、
    89年度少調字第2030號裁定不付審理確定；復於93年間，因
    竊盜案件，經本院以93年度簡字第735 號判處有期徒刑8 月
    ，緩刑3 年，緩刑期內付保護管束確定；又於94年間，因施
    用第二級毒品案件，經本院以94年度簡字第231 號判處有期
    徒刑4 月確定，嗣前開緩刑宣告，經本院以94年度撤緩字第
    54號裁定撤銷，上開2 罪經本院以94年度聲字第1363號裁定
    定應執行刑為有期徒刑11月確定，於95年6 月30日縮刑期滿
    執行完畢；又於96年間，因施用第二級毒品案件，經本院以
    96年度易字第2536號判處有期徒刑5 月確定，於97年5 月16
    日縮刑期滿執行完畢（以上犯罪在本案均構成累犯）。詎黃
    韋翔猶不知悔改，復基於施用第二級毒品甲基安非他命之犯
    意，於98年7 月8 日為警查獲前1 至2 日（起訴書略載為98
    年7 月8 日22時5 分許為警採尿時回溯96小時內某時許），
    在臺北縣中和市○○路○ 段213 號樓梯間（起訴書略載為不
    詳處所），施用甲基安非他命1 次。嗣於同日20時40分許，
    為警在臺北縣中和市○○路與華順街口查獲，並扣得吸食器
    1 個。嗣經採集黃韋翔尿液送檢驗，呈毒品安非他命類陽性
    反應，始查悉上情。
二、案經臺北縣政府警察局中和第二分局移送臺灣板橋地方法院
    檢察署檢察官偵查起訴。
    理  由                                              
一、本院於準備程序進行中，被告黃韋翔就被訴事實為有罪之陳
    述，經告知被告簡式審判程序之旨，並聽取公訴人及被告之
    意見後，裁定進行簡式審判程序。
二、前揭事實，業據被告在本院審理時坦承不諱，且被告經警查
    獲後所採集之尿液，經送請檢驗之結果，確呈安非他命類陽
    性反應，有臺灣檢驗科技股份有限公司98年7 月29日出具之
    濫用藥物檢驗報告1 份、臺北縣政府警察局中和第二分局偵
    辦毒品案尿液編號及姓名對照表1 紙附卷可稽。此外，復有
    扣案之吸食器1 個足資佐證。是堪認被告自白施用第二級毒
    品甲基安非他命應與事實相符。再觀之事實欄所載被告前案
    紀錄，被告於初次經觀察、勒戒及強制戒治執行完畢釋放後
    5 年內，又因施用毒品犯行經論罪科刑，有臺灣高等法院被
    告前案紀錄表1 份附卷可憑，其再犯本案，已不屬毒品危害
    防制條例第20條規定之「初犯」或「5 年後再犯」，自應依
    同條例第10條處罰（最高法院97年度第5 次刑事庭會議決議
    ；最高法院98年度臺非字第12號判決參照）。本案事證明確
    ，被告犯行洵堪認定，應依法論科。
三、按甲基安非他命係屬毒品危害防制條例第2 條第2 項第2 款
    所規定之第二級毒品，被告持有甲基安非他命之低度行為，
    應為施用甲基安非他命之高度行為所吸收，不另論罪。核被
    告所為，係犯毒品危害防制條例第10條第2 項之施用第二級
    毒品罪。末查，被告前曾受有如事實欄第一項所載之犯罪科
    刑及執行情形，有臺灣高等法院被告前案紀錄表1 份在卷可
    憑，其於受有期徒刑之執行完畢後，5 年以內故意再犯本件
    有期徒刑以上之罪，為累犯，應依刑法第47條第1 項之規定
    加重其刑。爰審酌被告有上開構成累犯之前科，且前已因施
    用毒品案件經送觀察勒戒及強制戒治，仍不能戒除毒癮，再
    次漠視法令禁制而犯本罪，顯見其戒除毒癮之意志薄弱，兼
    酌其施用毒品行為本質上係屬自我戕害行為，反社會性之程
    度應較低，暨其智識程度、犯罪動機、目的、犯後態度等一
    切情狀，爰量處如主文所示之刑，並諭知易科罰金之折算標
    準。又扣案之吸食器1 個，係被告所有，供其施用第二級毒
    品所用之物，業據被告供承在卷，爰依刑法第38條第1 項第
    2 款規定併予宣告沒收。
據上論斷，應依刑事訴訟法第273 條之1 第1 項、第299 條第1 
項前段，毒品危害防制條例第10條第2 項，刑法第11條前段、第
47條第1 項、第41條第1 項前段、第38條第1 項第2 款，判決如
主文。
本案經檢察官李超偉到庭執行職務。
中    華    民    國    98    年    10    月    28    日
                    刑事第二庭  法  官  陳正偉
上列正本證明與原本無異。
如不服本判決，應於送達後10日內敘明上訴理由，向本院提出上
訴狀，上訴於本院第二審合議庭 (應附繕本) 。其未敘述上訴理
由者，應於上訴期間屆滿後20日內向本院補提理由書「切勿逕送
上級法院」。
                                書記官  江文彬
中    華    民    國    98    年    10    月    28    日
附錄本案論罪科刑法條全文：
毒品危害防制條例第十條
施用第一級毒品者，處六月以上五年以下有期徒刑。 
施用第二級毒品者，處三年以下有期徒刑。

司法院資訊處製作；財團法人民間司法改革基金會備份。
